臺灣嘉義地方法院民事判決
110年度朴小字第51號
原      告  廖宇捷  
被      告  吳宜蓉  


上列當事人間侵權行為損害賠償事件，原告就本院109年度金訴
字第104號違反洗錢防制法等案件提起附帶民事訴訟，經本院刑
事庭以109年度附民字第200號裁定移送前來，本院於民國110年2
月25日言詞辯論終結，判決如下：
    主  文
被告應給付原告新臺幣（下同）67,092元，及自民國109年10月6
日起至清償日止，按年息百分之5計算的利息。
本判決可以假執行。
    事實及理由
一、原告主張：
（一）被告於民國108 年11月12日下午2 時15分許，在新竹市○
      區○○街00號統一超商城北門市，將其所申辦中華郵政股份
      有限公司帳號00000000000000號帳戶、彰化銀行帳號0000
      0000000000號帳戶的存摺、金融卡，以交貨便寄送方式，
      寄送給真實姓名年籍不詳成年人，並告知上開2 帳戶金融
      卡之密碼，幫助該成人年所屬詐欺集團為詐欺取財犯罪時
      ，收受、提領詐欺取財不法所得之用並逃避追訴、查緝。
（二）該詐欺集團取得上開金融帳戶存摺、金融卡與密碼後，就
      意圖為自己不法所有，基於詐欺取財、洗錢之犯意，於10
      8年11月15日下午4點40分左右，打電話與原告聯繫，假冒
      民宿客服人員、國泰世華銀行客服人員的名義，向原告佯
      稱其先前訂房後雖經取消，但因系統問題顯示為未取消，
      可能因此遭銀行扣款，需依指示操作進行確認，原告因此
      陷於錯誤，於同日下午5 時46分、5 時47分許，轉帳29,9
      99元、17,123元到被告所辦的彰化銀行帳戶；同日下午6 
      時7 分、6 時10分左右，轉帳18,985元、985 元到被告所
      申辦的郵局帳戶內。
（三）被告上開詐欺犯行，已經本院以109年度金訴字第104號刑
      事判決構成詐欺罪在案。被告幫助詐欺行為導致原告受有
      67,092元的損失，因此依侵權行為之法律關係，請求被告
      賠償等語，並聲明：被告應給付原告67,092元，及從刑事
      附帶民事起訴狀繕本送達隔日起至清償日止，按照年息百
      分之五計算的利息。原告願供擔保請准宣告假執行。
二、被告答辯：對於原告請求沒有答辯。　　　
三、本院得心證的理由：
（一）按因故意或過失，不法侵害他人之權利者，負損害賠償責
      任。故意以背於善良風俗之方法，加損害於他人者亦同；
      數人共同不法侵害他人之權利者，連帶負損害賠償責任。
      不能知其中孰為加害人者亦同。造意人及幫助人，視為共
      同行為人，民法第184條、185條有明文規定。
（二）原告主張的事實，已經本院調閱109年度金訴字第104號刑
      事案件卷宗核閱無誤，且被告前揭幫助詐欺犯行，已經判
      決確定等情形，有前開刑事判決書可憑，且為被告所不爭
      執，原告的主張可以相信為真實。
（三）被告將自己的金融帳戶提供與詐騙集團使用，是積極對詐
      欺取財行為加以助力，使其易於實施，自屬詐欺取財行為
      的幫助人，依照前揭規定，被告的幫助行為視為共同行為
      人，被告應與詐騙集團成員負連帶損害賠償責任。因此，
      原告依侵權行為的法律關係，請求被告給付67,092元，即
      屬有據。
四、結論，原告依侵權行為損害賠償的法律關係，訴請被告給付
    67,092元及自刑事附帶民事起訴狀繕本送達翌日即109年10
    月6日起至清償日止，按週年利率百分之5計算的利息，為有
    理由，應予准許。
五、本件是小額程序所為被告敗訴的判決，依民事訴訟法第436
    條之20規定，應職權宣告假執行。原告雖然也陳明願供擔保
    請准宣告假執行，但是原告所為關於他勝訴部分的假執行聲
    明，應該只是促請法院注意依職權宣告假執行的性質，就此
    部分聲明，本院不另外為准許或駁回的諭知。
六、本件訴訟是原告提起刑事附帶民事訴訟，由本院刑事庭依刑
    事訴訟法第505條第1項規定移送前來，依同條第2項規定免
    繳納裁判費，此外，亦無其他訴訟費用支出，就不為訴訟費
    用負擔之諭知，附此敘明。
中　　華　　民　　國　　110 　年　　3 　　月　　12　　日
                  臺灣嘉義地方法院朴子簡易庭
                                  法　官　吳芙蓉
以上正本係照原本作成。
如對本判決上訴，須於判決送達後20日內向本庭（嘉義市文化路
308之1號）提出上訴狀（均須按他造當事人之人數附繕本）。
民事訴訟法第436條之24第2項規定：對小額程序之第一審裁判之
上訴或抗告，非以其違背法令為理由，不得為之。
中　　華　　民　　國　　110 　年　　3 　　月　　12　　日
                                  書記官  葉芳如